【裁判字號】    95,交聲,519
【裁判日期】    950821
【裁判案由】    違反道路交通管理處罰條例聲明異議
【裁判全文】
臺灣臺北地方法院交通事件裁定         95年度交聲字第519號
原處分機關  臺北市交通事件裁決所
異  議  人
即受處分人  甲○○
上列異議人即受處分人因違反道路交通管理處罰條例案件，對於
臺北市交通事件裁決所中華民國95年6月20日所為之處分（原處
分案號：北市裁二字第裁22-AN0000000號）聲明異議，本院裁定
如下：
    主  文
異議駁回。
    理  由
一、按汽車停車時，在停車場內或路邊准停車處所停車時，應依
    規定停放，不得紊亂；且應依停車時間、位置、方式及車種
    之規定，道路交通安全規則第一百十二條第一項第十四、十
    六款分別定有明文。次按汽車駕駛人停車時，停車時間、位
    置、方式、車種不依規定者，處新臺幣（下同）六百元以上
    一千二百元以下罰鍰，道路交通管理處罰條例第五十六條第
    一項第九款亦有明文。又依道路交通安全規則第二條第一款
    規定，汽車係指在道路上不依軌道或電力架線而以原動機行
    駛之車輛（包括機器腳踏車），故機車駕駛人停車時間、位
    置、方式、車種不依規定者，亦應依上開規定處罰。
二、本件異議人即受處分人甲○○於民國九十五年三月十八日晚
    間午七時四十一分許將車牌號碼ＣＶＪ—六六六號重型機車
    停放於大安森林公園，為臺北市政府警察局大安分局警員陳
    柏廷以拍照採證逕行舉發方式，認異議人有佔用腳踏車停車
    格之情形，掣單舉發異議人違反道路交通管理處罰條例第五
    十六條第一項第九款之規定。異議人於舉發通知單上所載應
    到案日期即九十五年四月二十四日前之九十五年四月二十一
    日向臺北市交通事件裁決所提出申訴，經原舉發單位調查結
    果，仍認異議人有上開違規之行為，原處分機關依違反道路
    交通管理處罰條例第五十六條第一項第九款規定，裁處異議
    人罰鍰六百元。
三、聲明異議意旨略以：異議人確有於九十五年三月十八日晚間
    午七時四十一分許將車牌號碼ＣＶＪ—六六六號重型機車停
    放於大安森林公園周邊建國南路段，現今案發地點雖已加裝
    腳踏車停車架並設立告示牌，然案發當時除地上停車格線外
    ，並無任何立牌或告示牌標示該處為腳踏車停車格；政府工
    程未及完成，且又未有標示，一般民眾又豈會詳加注意云云
    。
四、經查：異議人固不否認確有於上揭時地將其所有、車牌號碼
    ＣＶＪ—六六六號重型機車停放於大安森林公園周邊之腳踏
    車停車格，並有舉發照片一張附卷足憑（本院卷第十一頁）
    。經本院函請原舉發機關檢送本案違規地點處所之現場照片
    四張（本院卷第二九至三○頁）觀之，舉發地點設有繪製腳
    踏車圖樣之立牌標示該處係供停放腳踏車之用，且停車格內
    亦明顯標示「腳踏車停放區」字樣供駕駛人遵循辨識，故舉
    發地點係屬腳踏車停車格至為明確，異議人自難委稱不知，
    故異議人辯稱案發當時並無任何立牌或告示牌標示該處為腳
    踏車停車格云云，無從採信。且依卷附台北市停車管理處九
    十五年一月二十六日北市停一字第○九五三○四五六六○○
    號函所示：「於臨大安森林公園側有設置腳踏車專用停車格
    ，約於九十一年七月間繪設完成。餘除停車格外現地全區域
    禁止停車。」足見大安森林公園週邊均無機車停車格，異議
    人於九十五年三月十八日違規停放機車佔用腳踏車停車格之
    違規行為堪予認定。
五、縱上所述，原處分機關依道路交通管理處罰條例第五十六條
    第一項第九款規定，及違反道路交通管理事件統一裁罰基準
    表，就違規行為裁處異議人罰鍰六百元，核無違誤，異議人
    提起之異議，為無理由，應予駁回。
六、依道路交通案件處理辦法第十九條，裁定如主文。
中    華    民    國    95    年    8     月    21    日
                  交通法庭法  官  紀文惠
以上正本證明與原本無異
如不服本裁定應於送達後5日內向本院提出抗告狀
                          書記官  劉新怡
中    華    民    國    95    年    8     月    21    日


司法院資訊處製作；財團法人民間司法改革基金會備份。
